【裁判字號】    97,審易,2042
【裁判日期】    980227
【裁判案由】    傷害
【裁判全文】
臺灣桃園地方法院刑事判決            97年度審易字第2042號
公  訴  人  臺灣桃園地方法院檢察署檢察官
被      告  甲○○○
上列被告因傷害案件，經檢察官提起公訴（97年度偵字第 23198
號），本院判決如下：
    主  文
甲○○○傷害人之身體，處拘役貳拾日，如易科罰金，以新臺幣
壹仟元折算壹日。
    事  實
一、甲○○○與乙○○係鄰居關係。甲○○○於民國97年9 月 1
    日下午5 時40分許，在桃園縣八德市○○路1178巷5 號前，
    因細故與乙○○發生爭執，竟基於傷害之犯意，持木棍毆擊
    乙○○右手、右臀等處，致乙○○受有右手腕、右臀及右大
    腿瘀挫傷之傷害，嗣後因雙方調解不成，經乙○○報警，始
    悉上情。
二、案經乙○○訴由桃園縣政府警察局八德分局報請臺灣桃園地
    方法院檢察署檢察官偵查起訴。
    理  由
壹、程序部分：
一、按除簡式審判程序、簡易程序及第376 條第1 款、第2 款所
    列之罪之案件外，第一審應行合議審判，此觀諸96年3 月23
    日總統公布修正施行之刑事訴訟法第284 條之1 規定至明。
    經查，本案被告甲○○○所犯傷害罪係屬刑事訴訟法第 376
    條第1 款所定之案件，是依刑事訴訟法第284 條之1 規定，
    本件自得不行合議審判，合先敘明。
二、證據能力方面：
    本件認定事實所引用之證據方法（包含人證、書證等），並
    無證據證明係公務員違背法定程序所取得，檢察官、被告甲
    ○○○於審判期日對本院提示之卷證均陳明沒意見，而未提
    出證據能力方面之爭執，且卷內之文書證據，亦無刑事訴訟
    法第159 條之4 之顯有不可信之情況或其他不得作為證據之
    情形，本院審酌引為證據亦為適當，是依刑事訴訟法第 159
    條之1 第2 項、第159 條之4 、第159 條之5 等規定，下述
    認定事實所引用之證據方法均有證據能力，合先敘明。
貳、實體部分：
一、上開事實，業據被告甲○○○於警詢、檢察官偵查中及本院
    審理時自白不諱，復與證人即告訴人乙○○於警詢及偵查中
    具結證述之情節相符，且有聖保祿醫院診斷證明書及照片 6
    張在卷可稽，足見被告甲○○○之自白與事實相符而堪採信
    。從而，本件事證明確，被告上開傷害犯行堪以認定，應依
    法論科。
二、核被告甲○○○所為，係犯刑法第277 條第1 項之傷害罪。
    。爰審酌被告犯罪之動機、目的、手段、僅因細故與告訴人
    發生爭執，竟持木棍毆擊告訴人為傷害之犯行，造成告訴人
    受有右手腕、右臀及右大腿瘀挫傷之傷害，暨其犯後雖於警
    偵詢及本院審理時均坦認犯行，惟未與告訴人達成和解並未
    向告訴人道歉等一切情狀，量處如主文所示之刑，並諭知易
    科罰金之折算標準。
據上論斷，應依刑事訴訟法第284 條之1 、第299 條第1 項前段
，刑法第277 條第1 項、第41條第1 項前段，刑法施行法第1 條
之1 第1 項、第2 項前段，判決如主文。
本案經檢察官洪景明到庭執行職務。
中    華    民    國    98    年    2     月    27    日
                        刑事庭  法  官  林孟宜
以上正本證明與原本無異。
如不服本判決，得自收受送達之翌日起10日內向本院提出上訴狀
（應附繕本），其未敘述上訴理由者，應於上訴期間屆滿後20日
內補提理由書狀於本院，上訴於臺灣高等法院。
                                書記官  洪明媚
中    華    民    國    98    年    2    月     27    日
附錄論罪科刑法條：
中華民國刑法第277條第1項
傷害人之身體或健康者，處3 年以下有期徒刑、拘役或1 千元以
下罰金。


司法院資訊處製作；財團法人民間司法改革基金會備份。
